臺灣高雄地方法院刑事判決　　　　　　　 94年度易字第234號
公　訴　人　臺灣高雄地方法院檢察署檢察官
被　　　告　丙○○
上列被告因竊盜案件，經檢察官聲請簡易判決處刑（93年度偵字
第23848 號）及移送併辦（94年度偵字第6003號），本院認應適
用通常程序判決如下：
    主  文
丙○○連續竊盜，處有期徒刑參月，如易科罰金，以參佰元折算
壹日。
    事  實
一、丙○○基於意圖為自己不法所有之犯意，於民國93年11月24
    日12時15分許，在位於高雄市○○區○○路405 號「屈臣氏
    建工店」（下稱「屈臣氏建工店」），徒手拿取該店內陳列
    出售如附表1 所示之物品【售價共計為新臺幣（下同）628
    元】，置入自己之褲子口袋內而竊取附表1 所示物品得手，
    然於通過「屈臣氏建工店」店門口時，該處設置之感應警報
    器發出聲響，遭店員報請該店店長丁○○處理而查覺上情，
    並報警處理。丙○○經移送檢察官偵訊釋放後，竟仍承接前
    開意圖為自己不法所有之概括犯意，於94年3 月8 日22時45
    分許，在位於高雄市○○區○○街529 號之「家樂福股份有
    限公司鼎山分店」（下稱「家樂福鼎山店」），徒手將該店
    陳列出售如附表2 所示物品（售價共計為591 元），置入自
    己之外套口袋內而竊取上揭物品得手，惟丙○○於通過「家
    樂福鼎山店」之收銀台並欲從手扶梯離開時，即遭該店警衛
    乙○○發覺攔阻而查獲前情。
二、案經高雄市政府警察局三民第二分局報請臺灣高雄地方法院
    檢察署檢察官聲請簡易判決處刑暨同分局報請同署檢察官偵
    查移送併辦。
    理  由
一、訊據被告丙○○對於曾於93年11月24日12時15分許，在「屈
    臣氏建工店」內徒手拿取該店內陳列出售如附表1 所示物品
    ，以及前開在「家樂福鼎山店」竊取該店陳列出售如附表2
    所示物品等情，固為坦承，惟矢口否認竊取附表1 所示物品
    ，並辯稱：我在「屈臣氏建工店」拿取之如附表1 所示物品
    ，係放置於手上，而非置入褲子口袋內，且當時我是要先選
    購「屈臣氏建工店」在騎樓處陳列出售之衛生紙後，再一併
    結帳，遂將附表1 所示尚未結帳之物品放置於該店門口之化
    妝櫃上，才走出該店門口，並非要竊取附表1 所示物品云云
    。經查：
  (1)證人即原先「屈臣氏建工店」之店長（現已調至他店）丁○
    ○於本院證稱：被告走出店外至騎樓處時，因為門口之感應
    警報器發出聲響，員工發現通知我處理，我先請被告再走入
    店內1 次，警報器又發出聲響，依照店內規定，遇到這種情
    形，我們會進行先向客人表示對不起，是否有買商品而我們
    未做好消磁，請客人將商品拿出來讓我們核對發票做消磁，
    做完消磁後，我們會帶客人再走過警報器1 次，確認不會發
    出聲響後，再將消磁過之商品交還客人等處理流程，所以我
    就向被告表示我們可能未將妳購買之物品做好消磁，請妳將
    物品拿出來，被告就拿出1 串鑰匙，之後被告再走過警報器
    1 次，仍發出聲響，被告才自己從褲子口袋內拿出附表1 所
    示物品，被告把如附表1 所示物品從褲子口袋內拿出來時並
    未表示要付錢，且說身上沒有錢，如附表1 所示物品均從被
    告之褲子口袋內取出，被告並無表示要去拿衛生紙而將物品
    置於化妝櫃上之情形等語，且被告亦坦稱至「屈臣氏建工店
    」拿取如附表1 所示物品時，身上並未攜帶金錢等語，此外
    並有贓物認領保管收據1 紙及現場相片8 幀可稽。由上所述
    ，被告係在通過「屈臣氏建工店」門口之警報器時，因警報
    器感應被告身上存有該店未結帳之物品而發出聲響，始遭查
    覺拿取附表1 所示物品而未予結帳，除堪認被告辯稱其係先
    附表1 所示之物品放置於「屈臣氏建工店」門口之化妝櫃上
    ，才走出該店門口云云，顯與事實不符而無可為信外，復由
    被告係在未攜帶金錢以供支付購買附表1 所示物品之價金之
    情況下，仍將附表1 所示物品置入自己褲子之口袋內，且未
    結帳即走出「屈臣氏建工店」，復在業經該店店長詢請提出
    是否有未消磁之商品時，被告猶未將置於自己褲子口袋內之
    附表1 所示物品取出，而係提出1 串鑰匙企圖矇混等種種舉
    動綜合觀察，被告竊取附表1 所示物品之意圖，應至為彰顯
    ，殊不容其推諉。至於被告固聲請調閱當時之監視錄影帶云
    云，惟證人丁○○業稱當時「屈臣氏建工店」並無裝設監視
    錄影設備等語，既無所謂監視錄影帶可供調閱，被告此部聲
    請，即無允准之必要，附此敘明。
  (2)再者被告業坦承竊取附表2 所示之物品，核與證人即「家樂
    福鼎山店」警衛乙○○及同店會計甲○○於本院證述情節相
    符，並有贓物認領保管單、「家樂福鼎山店」每日損失記錄
    表各1 紙可憑，被告此部分之自白，應與事實相符而可採認
    。
  (3)綜上所述，被告所辯其無竊取附表1 所示物品云云，無非事
    後卸責之詞，不足採信，事證明確，被告犯行洵堪認定。
二、核被告所為，係犯刑法第320條第1項之竊盜罪。被告先後 2
    次竊盜犯行，時間緊接、方法相同，犯罪構成要件亦相同，
    顯係基於概括犯意反覆為之，為連續犯，應依刑法第56條規
    定以一罪論，並加重其刑。檢察官固認被告竊取如附表1 所
    示物品，係犯刑法第320 條第2 項、第1 項之竊盜未遂罪云
    云，惟查被告已將如附表1 所示物品拿取置入自己之褲子口
    袋內，堪認其已對如附表1 所示物品建立支配持有之關係，
    應達既遂之程度，檢察官此之所指，容有誤會。移送併辦部
    分，與起訴部分有連續犯之裁判上一罪關係，本院自應併予
    審究。爰審酌被告為圖獲得財物，竟以竊取方式為之，侵害
    他人之財產權，並影響社會秩序，且犯後猶飾詞否認部分犯
    行，犯後態度難認完全良好，惟念及所竊物品之價值共計為
    1219元，侵害程度尚非鉅大等一切情狀，量處如主文所示之
    刑，並諭知如易科罰金之折算標準。
據上論斷，應依刑事訴訟法第452 條、第299 條第1 項前段，刑
法第56條、第320 條第1 項，罰金罰鍰提高標準條例第1 條前段
、第2 條，判決如主文。
中　　華　　民　　國　　94　　年　　4 　　月　　21　　日
                    刑事第三庭審判長法  官  黃建榮
                                    法  官  高思大
                                    法  官  陳威龍
以上正本證明與原本無異。
如不服本判決，應於收受送達後10日內向本院提出上訴書狀。
中　　華　　民　　國　　94　　年　　4 　　月　　21　　日
　　　　　　　　　　　　　　        書記官  張家瑜
附錄本案論罪科刑法條：
刑法第320條第1項：
意圖為自己或第三人不法之所有，而竊取他人之動產者，為竊盜
罪，處5年以下有期徒刑、拘役或5百元以下罰金。
附表1：
┌──────────────────────┐
│竊  得　物　品　  　　　　              　　│
├──────────────────────┤
│普拿疼3 盒、白花油2 瓶、曼秀雷敦1罐、斯斯口 │
│炎膠囊1 盒（聲請簡易判決處刑書誤載為感冒膠囊│
│）                                          │
└──────────────────────┘
附表2：
┌──────────────────────┐
│竊  得　物　品　  　　　　              　　│
├──────────────────────┤
│深層洗面乳1瓶、露得清水凝防護1瓶、潔牙無糖口│
│口香糖1包、Ｅｘｔｒａ木糖醇1包、超涼無糖口香│
│糖1包                                       │
└──────────────────────┘
